【裁判字號】    99,聲,340
【裁判日期】    990624
【裁判案由】    停止羈押
【裁判全文】
臺灣宜蘭地方法院刑事裁定               99年度聲字第340號
聲  請  人
即  被  告  甲○○
選任辯護人  李秋銘律師
            黃金亮律師
上列聲請人即被告因恐嚇取財等案件，聲請具保停止羈押，本院
裁定如下：
    主  文
聲請駁回。
    理  由
一、聲請意旨略以：
  (一)按羈押被告必須符合下列四項要件:(一)被告犯罪嫌疑重大。
    (二)有刑事訴訟法第101條第1項所列3款情形之一。(三)非予羈
    押顯難進行追訴、審判或執行。(四)客觀上有羈押之必要。因
    而對於被告之羈押，除依刑事訴訟法第101條第1項所列3款
    之情事以為依憑外，乃對於是否有非予羈押顯難進行追訴、
    審判或執行，或客觀上是否有羈押之必要，亦應一併加以審
    酌。另最高法院46年台抗字第6號判例意旨謂：「刑事被告
    經訊問後，認為有刑事訴訟法第七十六條所定之情形者，於
    必要時得羈押之，固為同法第一百零一條所明定，但執行羈
    押後有無繼續之必要，仍許由法院斟酌訴訟進行程度及其他
    一切情事而為認定。」之旨，自仍應就對於被告是否有非予
    羈押顯難進行追訴、審判或執行，或客觀上是否有羈押之必
    要，再詳加審酌。
  (二)查檢察官起訴意旨認被告甲○○就3個犯罪事實，分別涉犯
    刑法第302條第1項之剝奪他人行動自由罪、刑法第305條恐
    嚇罪、刑法第346條第3項、第1項恐嚇取財未遂罪及刑法第
    305條恐嚇罪。而被告對於檢察官起訴之前開4項罪名之犯罪
    事實，其中刑法第302條第1項之剝奪他人行動自由罪（犯罪
    事實三(一)）、刑法第305條恐嚇罪（犯罪事實三(二)）、刑法
    第305條恐嚇罪（犯罪事實五(二)）部分均已認罪，所爭執者
    ，僅為犯罪事實五(二)部分之刑法第346條第3項、第1項恐嚇
    取財未遂罪，該部分犯罪事實所聲請傳證之證人，於偵查中
    亦經多次訊問，其中最主要之證人陳振忠與被告之間並無密
    切交情，衡情應無受被告影響之虞，故以目前本案進行之程
    度觀之，實已無再羈押被告之必要。
  (三)又被告所犯4罪，其中2罪為刑法第305條之恐嚇罪，法定刑
    為2年以下有期徒刑、拘役或2百元以下罰金，屬於刑事訴法
    第114條第1款所犯最重本刑為3年以下有期徒刑、拘役或專
    科罰金之罪，如經具保聲請停止羈押，不得駁回之罪名。另
    2罪中之刑法第302條第1項之剝奪他人行動自由罪之法定刑
    為5年以下有期徒刑、拘役或2百元以下罰金，刑法第346條
    第3項、第1項恐嚇取財未遂罪法定刑為處6月以上5年以下有
    期徒刑，得併科1千元以下罰金，未遂犯並得減輕具刑。就
    上開被告所犯罪名觀之，均非屬重罪。再審之被告於偵查中
    自99年1月6日羈押迄今已5個多月，此長期間之羈押，已足
    為被告之警惕。且被告於羈押期間，與被告最親近之祖母過
    逝，近日墳墓將修建完成，被告身為孫，依習俗須在完墳儀
    式時在場，為此懇請鈞院審酌上情，准予讓被告具保停止羈
    押，至為感便。
二、按被告經法官訊問後，認為犯下列各款之罪，其嫌疑重大，
    有事實足認為有反覆實施同一犯罪之虞，而有羈押之必要者
    ，得羈押之：(3)、刑法第302條之妨害自由罪。(4)、刑法第3
    04條之強制罪、第305條之恐嚇危害安全罪。(8)、刑法第346
    條之恐嚇取財罪，刑事訴訟法第101條之1第1項第3、4、8款
    分別定有明文。經查，被告甲○○因涉犯恐嚇取財等案件移
    送審理，經法官訊問後，認為被告甲○○雖否認部分犯罪，
    但依卷附證人證詞及其他證據資料所示，足認被告甲○○犯
    刑法第302條、第305條、第346條第3、1項等罪罪嫌重大，
    有事實足認為有反覆實施同一犯罪之虞，而有羈押之必要，
    依刑事訴訟法第101之1第1項第3、4、8款規定，裁定自民國
    99年4月23日起執行羈押3個月。
三、次按法院准許具保停止羈押之聲請，其要件應以被告已無刑
    事訴訟法第101條第1項各款之情形，或已無羈押之必要，或
    另有同法第114條各款所示不得駁回具保聲請停止羈押之情
    形，倘被告猶符合刑事訴訟法第101條第1項所定情形，而無
    同法第114條各款所示之情形，且仍有羈押之必要者，法院
    自不應准許具保停止羈押。經查，被告甲○○坦認違犯刑法
    第302條第1項妨害自由罪1次及同法第305條恐嚇危害安全罪
    2次，惟否認恐嚇取財未遂罪部分之犯罪，但依卷附證人證
    詞及其他證據資料顯示，足認被告甲○○涉犯刑法第302條
    第1項妨害自由罪、同法第305條恐嚇危害安全罪及同法第34
    6條第3、1項恐嚇取財未遂罪等嫌疑重大，並已致使被害人
    產生極大之畏懼心，且依起訴書所載犯罪事實以觀，被告於
    98年7月初至9月初期間，係基於主導地位，而夥同共犯遂行
    強押被害人吳燈富至山區毆打、喝令被害人陳振忠上車欲恐
    嚇取財，以及持無法證明有殺傷力之槍枝恐嚇被害人吳燈富
    、陳福山等行為，被害對象有多數，方法及手段亦甚為相近
    ，顯足認其有再實施妨害自由、恐嚇、恐嚇取財犯罪之虞，
    實有羈押必要，故本院認為原羈押之原因及必要性依然存在
    ，不能因具保而使之消滅或得以確保程序之進行。再者，縱
    使被告甲○○所犯2次刑法第305條恐嚇危害安全罪之部分，
    核屬刑事訴訟法第114條所定應准予具保停止羈押之情形，
    惟如前所述，被告甲○○另所涉犯之刑法第302條第1項及同
    法第346條第3、1項部分，其原羈押之原因及必要性既仍存
    在，即難准予具保而停止本案之羈押。從而，聲請人以前揭
    理由聲請具保停止羈押，尚難准許，應予駁回。
四、據上論斷，應依刑事訴訟法第220條，裁定如主文。
中    華    民    國    99    年    6     月    24    日
                  刑事第三庭  審判長  法  官  黃永勝
                                      法  官  謝佩玲
                                      法  官  陳映佐
以上正本證明與原本無異。
如不服本裁定，應於裁定送達後5日內，向本院提出抗告狀。（
應附繕本）
                                      書記官  翁靜儀
中    華    民    國    99    年    6     月    24    日

司法院資訊處製作；財團法人民間司法改革基金會備份。
